【裁判字號】    99,上易,585
【裁判日期】    990927
【裁判案由】    竊盜
【裁判全文】
臺灣高等法院臺南分院刑事判決         99年度上易字第585號
上  訴  人
即  被  告  甲○○
上列上訴人即被告因竊盜案件，不服臺灣嘉義地方法院99年度易
字第506號中華民國99年7月30日第一審判決（起訴案號：臺灣嘉
義地方法院檢察署99年度偵字第4897號），提起上訴，本院判決
如下：
    主  文
上訴駁回。
    理  由
一、按依刑事訴訟法第350條、第361條、第362條、第367條規定
    ，不服地方法院之第一審判決，提起第二審上訴者，須提出
    上訴書狀，並應敘述「具體理由」，為上訴必備之程式。所
    稱具體理由，必係依據卷內既有訴訟資料或提出新事證，指
    摘或表明第一審判決有何採證、認事、用法或量刑等足以影
    響判決本旨之不當或違法，而構成應予撤銷之具體事由，始
    克相當；如未依上揭意旨指出具體事由，而僅泛言或單憑當
    事人自我說詞，指摘原判決採證認事違法、用法不當、判決
    不公、量刑過重等等，即屬未敘述具體理由，所提第二審上
    訴不合法律上之程式，得不經言詞辯論，由第二審法院予以
    判決駁回（最高法院98年度台上字第6531號刑事判決意旨參
    照）。
二、本件上訴意旨略以：上訴人一時失察，犯如起訴書之犯行，
    上訴人已坦承犯行，惟原審判決未審酌:台電公司已不追究
    上訴人之刑責(原審開庭時法官陳稱台電公司不向被告求償)
    ，上訴人之父親因噴灑農藥中毒，身體狀況不佳，且母親之
    膝蓋亦有傷，需要上訴人扶養，導致經濟負擔大，上訴人才
    不得已認罪，原審判決未審酌台電公司已不追究被告刑責，
    且上訴人之經濟負擔大等情，自有科刑之違法。原判決上訴
    人有期徒刑十月，有過重之情，請求撤銷改判，減輕其刑云
    云。
三、經查:
(一)按量刑的輕重，屬事實審法院得依職權自由裁量之事項，苟
    已斟酌刑法第57條各款所列情狀而未逾越法定刑度，不得遽
    指為違法，且在同一犯罪事實與情節，如別無其他加重或減
    輕之原因，下級審量定之刑，亦無過重或失輕之不當情形，
    則上級審法院對下級審法院之職權行使，原則上應予尊重。
(二)查本件上訴人即被告對於本件犯罪事實，業於警詢、偵查及
    原審審理均坦承不諱（見警卷第1至3頁、偵卷第17至18頁，
    原審聲羈卷第13至14頁，原審易字卷第18、21頁）；並有證
    人即台電公司配電員乙○○於警詢中證述（見警卷第4至5頁
    ）、贓物認領保管單、扣押物品目錄表份、現場及扣案物與
    查獲被告照片8張（見警卷第10至15頁）及扣案之油壓剪1支
    、鐵條17支、手套3雙、膠帶2卷等證據可佐，原審法院因而
    適用簡式審判程序，以被告犯刑法第321條第1項第3款之攜
    帶兇器竊盜罪證明確；復敘明:被告前因施用毒品案件，經
    原審法院以96年度訴字第334號判決判處有期徒刑一年確定
    ，嗣經該院以96年度聲減字第1312號裁定減為有期徒刑六月
    ，如易科罰金以一千元折算一日確定，於96年11月8日易科
    罰金執行完畢，有臺灣高等法院被告前案紀錄表在卷可憑，
    其於受徒刑之執行完畢後，五年以內故意再犯本件有期徒刑
    以上之罪，應依刑法第47條第1項之規定論以累犯，並加重
    其刑；並審酌:被告為國中畢業之智識程度，在家幫忙務農
    ，【與年逾六旬之父母共同生活】，有竊盜、施用毒品之前
    案紀錄，正值青壯之年，四肢健全，竟不思正當勞動賺取報
    酬，而任意竊取他人財物，惟其犯後自警詢迄至本院審理中
    均坦承犯行，犯後態度良好，及其犯罪動機、目的、手段、
    被害人台電公司所受損失等一切情狀，量處有期徒刑八月；
    另就扣案油壓剪1支、鐵條17支、手套3雙、膠帶2卷，認均
    係被告所有供本件犯罪所用之物，依刑法第38條第1項第2款
    之規定併予宣告沒收。本院經核原審認事用法，尚無不當，
    量刑亦在法定刑度之內，從形式上觀之，原判決並無違法不
    當。
四、上訴意旨雖以：原審判決未審酌台電公司已不追究上訴人之
    刑責、上訴人之父母身體狀況不佳需上訴人扶養等情，有科
    刑之違法云云。然查，「被害人是否追究上訴人之刑責」及
    「被告父母身體狀況」等情，並非刑法第57條所規定科刑尤
    應審酌之事項。況原審於量刑時，已審酌被告與年逾六旬之
    父母共同生活之狀況，且台電公司雖於警詢表示不提出告訴
    (見警卷第5頁)，然竊盜罪並非告訴乃論之罪，不因被害人
    未提告訴而影響犯罪之追訴。從而，上訴人以前詞為由，指
    摘原審判決科刑違法，顯然無據。
五、綜上所述，上訴人即被告僅以前詞，針對屬事實審法院刑罰
    裁量權行使範疇事項，請求本院改判較輕之刑，而未確實依
    據卷內既有訴訟資料或提出新事證，具體指摘或表明第一審
    判決有何認事採證不當或違法之事由，或明確指出原審所為
    證據證明力之判斷、推論如何違背經驗、論理法則，或彼先
    前之自白有何違反任意性之規定。揆諸前開說明，本件上訴
    理由，自難謂係具體理由。是本件上訴顯不合法律上之程式
    ，爰依刑事訴訟法第367條前段之規定駁回上訴，並不經言
    詞辯論為之。
六、爰依刑事訴訟法第367條前段、第372條，判決如主文。
中    華    民    國    99    年    9     月    27    日
                  刑事第六庭    審判長法  官  董武全
                                      法  官  孫玉文
                                      法  官  賴純慧
以上正本證明與原本無異。
不得上訴。
                                      書記官  林宛妮
中    華    民    國    99    年    9     月    27    日

司法院資訊處製作；財團法人民間司法改革基金會備份。
